ACORDAO-COMPLETO-2388094

ACÓRDÃO DE RELAÇÃO

ACÓRDÃO DE RELAÇÃO 328/2020 ATA 1/2020 - PRIMEIRA CÂMARA

Acórdão 328/2020-TCU-Primeira Câmara
Trata-se de pedido de reexame interposto por Therezinha de Jesus do Amaral Pereira, contra o Acórdão 12630/2018-TCU-Primeira Câmara, por meio do qual esta Corte de Contas considerou ilegal ato de concessão de pensão civil a favor da recorrente (peça 15) .
Considerando que, regularmente notificada, em 14/2/2019 (peça 24, p. 9) , da deliberação recorrida (Acórdão 12630/2018-TCU-Primeira Câmara) , a recorrente somente compareceu aos autos em 4/4/2019, oportunidade em que protocolizou seu pedido de reexame (peça 24) ;
Considerando que o prazo para a interposição desse recurso é de 15 (quinze) dias, nos termos dos artigos 285 e 286, parágrafo único, do Regimento Interno do TCU;
Considerando que "o prazo começa a correr a partir do primeiro dia em que houver expediente no Tribunal", nos termos do art. 185, §1º, do Regimento Interno do TCU, o termo a quo para análise da tempestividade foi o dia 15/2/2019, sendo certo que o termo final para sua interposição se deu no dia 1/3/2019;
Considerando que argumento novo ou tese jurídica nova não podem ser considerados fatos novos, vez que não representam documentos ou acontecimentos cujo conhecimento se daria posteriormente à decisão recorrida;
Considerando que os documentos trazidos aos autos pela recorrente não demonstram a superveniência de fatos novos, razão pela qual a intempestividade constatada não pode ser afastada, a teor do art. 285, § 2º, do Regimento Interno/TCU;
Os Ministros do Tribunal de Contas da União, quanto ao processo a seguir relacionado, ACORDAM, por unanimidade, com fundamento nos arts. 32, parágrafo único, e 48, da Lei 8.443/1992, c/c os arts. 143, inciso IV, alínea "b" e § 3º, 277, inciso II, e 285, 2º, e 286, parágrafo único, do Regimento Interno do TCU, de acordo com o parecer emitido nos autos, em:
a) não conhecer do pedido de reexame interposto por Therezinha de Jesus do Amaral Pereira, por restar intempestivo e não apresentar fatos novos; e
b) encaminhar cópia desta decisão, acompanhada da instrução da unidade técnica, à recorrente e aos órgãos/entidades interessados.
1. Processo TC-Processo 033.040/2018-4 (PENSÃO CIVIL) 
	1.1. Recorrente: Therezinha de Jesus do Amaral Pereira (XXX.094.227-XX) .
	1.2. Interessados: Alda Maria Alves Rangel (XXX.305.907-XX) ; Aline Victoria da Silva Mairynk (XXX.240.287-XX) ; Elaine Aparecida da Silva Mayrink (XXX.181.827-XX) ; Elma Prado Shalcher (XXX.405.257-XX) ; Joelina Fontes da Silva (XXX.579.527-XX) ; Maria Madalena Lobato da Cunha (XXX.825.037-XX) ; Maria Thereza Gonzaga Ferreira da Silva (XXX.403.427-XX) ; Rosa de Lima Marques (XXX.260.597-XX) ; Sebastiana Lima da Silva (XXX.548.097-XX) ; Sheila Pinna Carvalho (XXX.261.277-XX) ; Therezinha de Jesus do Amaral Pereira (XXX.094.227-XX) .
	1.3. Órgão: Superintendência Regional do Trabalho No Estado do Rio de Janeiro.
	1.4. Relator: Ministro Vital do Rêgo.
	1.5. Representante do Ministério Público: Procurador Marinus Eduardo De Vries Marsico.
	1.6. Relator da deliberação recorrida: Ministro Benjamin Zymler.
	1.7. Unidade Técnica: Secretaria de Recursos (Serur) .
	1.8. Representação legal: Neide Menezes Amaral (OAB/RJ 142.203) e outros.
	1.9. Determinações/Recomendações/Orientações: não há.

Primeira Câmara

Therezinha de Jesus do Amaral Pereira (XXX.094.227-XX).

VITAL DO RÊGO

Ministro Benjamin Zymler.

PENSÃO CIVIL (PCIV)

Secretaria de Recursos (Serur).